【裁判字號】    97,台上,2819
【裁判日期】    970626
【裁判案由】    違反槍砲彈藥刀械管制條例
【裁判全文】
最高法院刑事判決            九十七年度台上字第二八一九號
上  訴  人  甲○○
            乙○○
上列上訴人等因違反槍砲彈藥刀械管制條例案件，不服台灣高等
法院台中分院中華民國九十四年七月二十日第二審判決（九十三
年度上訴字第一七七五號，起訴案號：台灣南投地方法院檢察署
九十三年度偵字第一九七０號），提起上訴，本院判決如下：
    主  文
上訴駁回。
    理  由
按刑事訴訟法第三百七十七條規定，上訴於第三審法院，非以判
決違背法令為理由，不得為之。是提起第三審上訴，應以原判決
違背法令為理由，係屬法定要件。如果上訴理由書狀並未依據卷
內訴訟資料，具體指摘原判決不適用何種法則或如何適用不當，
或所指摘原判決違法情事，顯與法律規定得為第三審上訴理由之
違法情形，不相適合時，均應認其上訴為違背法律上之程式，予
以駁回。本件上訴人甲○○、乙○○上訴意旨略稱：（一）關於
甲○○部分：甲○○由證人陳勇互與其聯繫後，在民國九十三年
二月間販賣改造槍枝之槍身給陳勇互，之後再經陳勇互向其購買
改造槍枝主要零件。故販賣槍管之行為乃獨立於販賣槍身行為外
，而原判決第八頁對販賣槍身給黃陽凱部分應為無罪之諭知。則
販賣槍管部分乃獨立之行為，應構成槍砲彈藥刀械管制條例第十
三條第一項「未經許可販賣槍砲之主要零件罪」，而非原審所認
之同條例第十一條之罪，原判決認事用法有誤。況原判決理由為
販賣改造手槍，而認定事實之證據乃先販賣槍身後才另販賣槍管
。原判決有適用法則不當、理由矛盾之違法云云。（二）關於乙
○○部分：甲○○販售槍彈之處所非於二人共同租屋處，則乙○
○如何得知甲○○指示陳勇互將購槍款匯入自己帳戶？原判決以
二人長久同處一室推測方式認定乙○○與甲○○為共同正犯，判
決違背法令。又指示匯款、提領者為甲○○，甲○○亦同時使用
該帳戶，則難以該帳戶以乙○○名義開立，即認為與甲○○有犯
意聯絡及行為分擔。查甲○○雖於二人租屋處進行槍枝改造，但
在甲○○嗣後另交付槍管前，供買主組合前，均為「道具槍」，
則乙○○雖與其共處一室，又如何知悉玩具手槍可以改造成具有
殺傷力之槍枝？且乙○○於通訊監察譯文中，並無為甲○○接聽
電話與買家聯繫或轉達購買槍枝之言語。原判決該部分之認定，
與通訊譯文不符。況由該通訊譯文可知，乙○○不知槍管為何物
，又如何可認乙○○有參與販賣槍彈之行為？又交貨為槍管，並
非完整之改造槍枝，且乙○○站在馬路對面，如何可認共同交付
改造之具有殺傷力之槍枝給陳勇互？原審認定其與甲○○共同交
付，有證據與理由矛盾之違法。又原判決並未說明對於陳勇互之
證詞前後矛盾部分如何取捨之理由，有判決不備理由之違法。由
陳勇互之證詞可知，乙○○係單純轉接電話，並無販賣改造手槍
之行為，原判決對此有利於乙○○之證據不採又未說明理由，有
理由不備之違法云云。
惟查原判決依憑上訴人等之部分自白、證人陳勇互不利於上訴人
等之證言、網路販賣槍枝、子彈之翻攝照片、乙○○所申設之華
南銀行南勢角分行000－00－000000－0存摺與存款
往來明細表、證人陳勇互為警查獲時扣案之槍枝、彈藥、於台北
縣中和市○○路○段三一巷九之一號二樓甲○○、乙○○租住處
當場起出之槍枝主要零件槍管一支及改造子彈成品三顆及如原判
決附表所示之改造工具一批等、內政部警政署刑事警察局九十三
年五月十二日刑鑑字第０九三００九七九八一號槍彈鑑定書、同
局九十四年六月十四日刑鑑字第九四００八九七三０號函、同局
九十三年七月十九日刑鑑字第０九三０一二二八０五號槍彈鑑定
書、乙○○在警員通訊監察期間，時有替甲○○自機車中拿取槍
管、接聽電話、與買家聯繫、轉達購槍彈訊息等行為之通訊監察
譯文多份等證據，資以認定上訴人有原判決事實欄所記載之犯罪
事實，因而撤銷第一審不當之判決。改判依刑法修正前想像競合
犯、牽連犯之規定，分別論處上訴人等共同未經許可，販賣可發
射子彈具有殺傷力之改造手槍各罪刑（甲○○處有期徒刑陸年，
併科罰金新台幣貳拾萬元，罰金如易服勞役，以罰金總額與陸個
月之日數比例折算；乙○○處有期徒刑貳年捌月，併科罰金新台
幣拾萬元，罰金如易服勞役，以銀元佰元即新台幣玖佰元折算
壹日），已詳述其所憑之證據及理由。對於甲○○否認所製造之
槍、彈具有殺傷力，辯稱：本案槍枝於鑑定時，未經過實際試射
，無法檢視其動能，子彈鑑定就其動能部分，亦無資料可循，無
證據證明具有殺傷力，且本案均係伊一人所為，乙○○並未參與
云云。乙○○亦矢口否認有製造、販賣槍彈行為，辯稱：均係甲
○○之個人行為，與伊無涉云云。經綜合調查證據之結果，認均
不足採，分別在判決內加以指駁，並說明證據取捨及判斷之理由
。又公訴意旨另以：甲○○、乙○○於九十三年六月間某日，在
台北縣板橋體育場前，以新台幣（下同）三萬五千元之價格，販
賣予年籍不詳綽號「Ｋ」之成年男子（按即黃陽凱，見九十三年
度偵字第一九七０號卷第一二六、一二七頁）與上開所示同型具
殺傷力之改造手槍一把（含彈匣一個）、改造子彈二顆，並先收
取黃陽凱交付之前金五千元（餘款未能順利收取），認甲○○、
乙○○另涉有製造、販賣槍枝罪嫌部分。經調查證據之結果，依
卷內之事證，認無從證明甲○○售予黃陽凱之改造手槍具殺傷力
，甲○○、乙○○被訴製造販賣具殺傷力之手槍予綽號「Ｋ」姓
男子部分犯嫌，犯罪尚屬不能證明，本應為無罪之諭知，以公訴
人認此部分與上開有罪部分之犯行，有連續犯之裁判上一罪關係
，不另為無罪之諭知，復在判決內加以說明。原判決所為論述，
核與卷證資料相符，從形式上觀察，並無違背法令之情形。按認
事採證、證據之取捨及證據證明力之判斷，俱屬事實審法院之職
權，苟無違背證據法則，自不能指為違法。原判決對於上訴人等
有本件犯行，已說明其依憑之證據及理由，對於上訴人等之辯解
，認不可採，亦在判決內詳述其不予採納之理由，並無上訴意旨
所指違背法令之情形。上訴意旨所指各節，或為單純事實之爭執
；或不影響全部犯罪事實之認定而可認於原判決之主旨有影響；
或原審已加審酌、論斷，屬原審得本於職權裁量之事項，已於判
決內詳述其認事採證及證據取捨、判斷之理由，為其職權之適法
行使，並無違背證據法則之情形，或事證已臻明確並無再為傳訊
調查必要之裁量事項，亦無上訴意旨所指違背法令之情形。上訴
人等上訴意旨仍執前詞任意指摘原判決違背法令，核與法律規定
得為第三審上訴理由之違法情形均不相適合，應認其等之上訴違
背法律上之程式，予以駁回。
據上論結，應依刑事訴訟法第三百九十五條前段、判決如主文。
中    華    民    國  九十七  年    六    月  二十六  日
                      最高法院刑事第二庭
                          審判長法官  莊  登  照
                                法官  黃  一  鑫
                                法官  徐  昌  錦
                                法官  許  錦  印
                                法官  張  清  埤
      本件正本證明與原本無異
                                      書  記  官
中    華    民    國  九十七  年    七    月    一    日
                                                      K


司法院資訊處製作；財團法人民間司法改革基金會備份。
